【裁判字號】    90,交聲,258
【裁判日期】    901228
【裁判案由】    違反道路交通管理處罰條例聲明異議
【裁判全文】
臺灣桃園地方法院交通事件裁定                      九十年度交聲字第二五八號
    異  議  人  甲○○
    即受處分人
右受處分人因違反道路交通管理處罰條例案件，對原處分機關行政院交通部公路局新
竹區監理所桃園監理站於九十年八月二十八日所為之桃監裁五字第駕裁五二－Ｄ九Ａ
一八六０一二號處分，聲明異議，本院裁定如左：
        主  文
異議駁回。
        理  由
一、異議意旨略以：異議人甲○○被舉發於民國九十年一月三十日八時五分許，駕駛
    車號Ｚ七－三二一０號自小客車，行經桃園縣大溪鎮○○○○○路口時，由員林
    路外側車道闖紅燈左轉石園路，惟異議人斯日係於七時四十五分許，由家中出發
    至位於平鎮市○○路之仁寶公司工作，並未駕車行經該處，原處分顯然有誤，爰
    為本件異議等語。
二、按駕駛人駕駛汽車，應遵守道路交通標誌、標線、號誌之指示，行駛至交岔路口
    ，其行進、轉彎，應遵守燈光號誌，而車輛面對行車管制號誌圓形紅燈表示禁止
    通行，不得超越停止線或進入路口，道路交通安全規則第九十條、第一百零二條
    第一項第一款、道路交通標誌標線號誌設置規則第二百零六條第五款分別定有明
    文。本件異議人雖辯稱：伊並未駕車行經桃園縣大溪鎮○○○○○路口等語。惟
    查：（一）據異議人之夫丁光儀證稱：車號Ｚ七－三二一０號自小客車，有時係
    伊駕駛，有時係異議人駕駛，伊於龍潭中科院工作，如果伊開車送異議人上班，
    有時會行經員林、石園路口到中科院，伊上班時間係七點半到八點半之間等語；
    參以，證人（即本件斯時亦在現場之舉發警員）高光啟證稱：員林路、石園路口
    是三岔路口，該處主要管制車輛均是要到中科院上班人，伊因在號控箱處，無法
    以照相照到違規車輛，本件違規人係自外側車道違規紅燈左轉，行為非常危險，
    伊有看清楚車牌，若未看清楚，伊不會舉發，違規車輛是國瑞牌銀色車輛，伊在
    舉發違反道路交通管理事件通知單（下稱舉發單）上有寫明等語。是異議人之夫
    丁光儀既在中科院工作，而本件違規地點亦係發生於多數至中科院上班之車輛須
    經過之路段，另本件舉發時間為上午八時五分許，亦為丁光儀先生前往上班之相
    近時段，再佐以警員於舉發單上之駕駛人姓名處記載「逕行舉發，國瑞銀色」等
    文字，亦核與異議人車輛之廠牌、顏色完全相符，堪認異議人之車輛斯時為其夫
    丁光儀先生駕駛欲前往中科院上班而有前述違規情事。（二）依違反道路交通管
    理事件統一裁罰標準及處理細則二十三條第一項第一款之規定：汽車闖紅燈，當
    場不能或不宜攔截製單舉發者，得逕行舉發之。另依同條第二項之規定：逕行舉
    發應記明車輛牌照號碼、車型等可資辨明之資料，查明汽車所有人姓名或名稱、
    住址後，並以該汽車所有人為被通知人，製單舉發之。又逕行舉發違反道路交通
    管理事件，經汽車所有人依通知單之應到案日期到案，並告知駕駛人姓名、身分
    證統一編號及住址者，處罰機關應即另行通知違規駕駛人到案依法處理；逾應到
    案日期，處罰機關應依道路交通管理處罰條例第八十五條第三項（關於車輛駕駛
    人之處罰，如應歸責車輛所有人者，處罰車輛所有人）之規定，處罰該汽車所有
    人，此觀諸違反道路交通管理事件統一裁罰標準及處理細則第二十四條之規定自
    明。本件異議人雖非違規之駕駛人，惟本件違規人闖越紅燈左轉，警員不及當場
    製單舉發（警員已證述如前），符合前開逕行舉發之規定，警員於記載違規車輛
    之廠牌、顏色、車號（已足資辨明違規車輛）後而予舉發，異議人復未依舉發單
    所通知之應到案日期（九十年四月二十日）到案，亦未告知監理機關實際駕駛人
    之姓名、身分證統一編號、住址，綜上，監理機關依前述規定予以裁罰，核於法
    並無不合。（三）至異議意旨因交通部公路局新竹區監理所桃園監理站於九十年
    五月一日以九十違稽Ｄ字第七七六七號函稱：「有關貴局（隊）於九十年一月三
    十日『攔停舉發』Ｚ七－三二一０號車交通違規，甲○○女士提出申訴不服舉發
    乙案．．．」等語，因而質疑本件既係攔停舉發，何以不當日將舉發單逕交受處
    分人收執？惟經本院細覽前開函文意旨，文中所述「攔停舉發」等文字，恐係多
    數此類公文之例稿性用語，並無具體指述本件係經攔停舉發之意；另參以證人即
    警員高光啟亦證稱：伊在罰單中沒有寫攔停（此事實亦有該舉發單影本附卷可稽
    ），如果是攔停，伊會再加一項不服取締之違規，該函是交通部監理站依法條而
    寫的，該處不可能攔停等語，是異議人執此為異議理由，顯有誤會，附此敘明。
    （四）綜上，裁決機關依道路交通管理處罰條例第五十三條、第六十三條第一項
    之規定，科處異議人罰鍰新臺幣一千八百元並記違規點數三點，當無違誤，異議
    人之異議，核無理由，應予駁回。
據上論斷，應依道路交通管理處罰條例第八十七條第二項、道路交通案件處理辦法第
十九條，裁定如主文。
中        華        民        國      九十      年  十二    月  二十八  日
                                臺灣桃園地方法院交通法庭
                                      法  官  林  曉  芳
右正本證明與原本無異。
如不服本裁定，應於裁定送達後五日內向本院提出抗告狀。
                                      書記官  巫  孟  蓉
中        華        民        國     九十一     年    一    月    二    日


司法院資訊處製作；財團法人民間司法改革基金會備份。
